【裁判字號】    99,聲,731
【裁判日期】    990730
【裁判案由】    聲請交保
【裁判全文】
臺灣基隆地方法院刑事裁定               99年度聲字第731號
聲  請  人
即  被  告  甲○○
選任辯護人  徐立信律師
上列聲請人因被告違反毒品危害防制條例案件，聲請具保停止羈
押，本院裁定如下：
    主  文
聲請駁回。
    理  由
一、聲請交保意旨略以：被告甲○○於民國99年6 月2 日審判期
    日未遵期前往報到，致遲誤開庭時間，因而於通緝到案時，
    遭鈞院以有逃亡之事實裁定羈押，惟被告於上開期日實係因
    另有突發事故致無法到庭，並無逃亡之情形，此有相關醫院
    診斷證明書可憑，參以被告於所涉案件在鈞院審理中，均固
    定與親人共同居住在臺北縣金山鄉○○路63號，有固定之住
    居所，並無逃亡之虞，自無繼續羈押之必要，爰狀請鈞院以
    具保或限制住居之方式，替代羈押之強制處分，俾維被告權
    益等語。
二、按被告及得為其輔佐人之人或辯護人，得隨時具保，向法院
    聲請停止羈押；又羈押於其原因消滅時，應即撤銷羈押，將
    被告釋放，刑事訴訟法第110 條第1 項、第107 條第1 項固
    分別定有明文。惟查，被告因違反毒品危害防制條例第4 條
    第2 項之販賣第二級毒品案件，經臺灣基隆地方法院檢察署
    檢察官以99年度偵緝字第117 號起訴書予以起訴，由本院以
    99年度訴字第265 號受理在案，被告於99年5 月19日本院準
    備程序時，就檢察官起訴其與案外人李志輝共同販賣第二級
    毒品之犯罪事實均坦承不諱，並表明無證據請求本院調查，
    是本院乃當庭告知訂於99年6 月2 日上午9 時30分，在本院
    第四法庭進行審判期日，有本院99年5 月19日準備程序筆錄
    及送達證書各1 份存卷可憑，詎被告未遵期於本院所定99年
    6 月2 日上午9 時30分之審判期日到庭接受審判，且經辯護
    人與被告聯繫後，稱被告於電話中告知睡過頭，約30分鐘可
    到院進行審判程序，惟本院於審判期日當天等候被告逾2 小
    時，被告仍未到庭，且被告及其家人之行動電話均無法打通
    等情，亦有本院99年6 月2 日審判筆錄1 份附卷可查，被告
    故意不到庭接受審判之事實甚明，從而其具有逃亡之事實乙
    節，乃至為灼然，從而，本院乃於依址拘提被告不到後，依
    法發布通緝，並於被告在99年7 月11日經警通緝到案時，以
    其所犯係最輕本刑5 年以上有期徒刑之罪，並有逃亡之事實
    ，且被告於本案偵查中及審判中均曾經通緝到案之情形，認
    非予羈押顯難進行審判、執行，有羈押之必要，而於同日裁
    定羈押，有拘票、通緝書、本院99年7 月11日訊問筆錄及押
    票各1份在卷可參，且查，被告所犯之販賣第二級毒品罪（6
    罪），業經本院於99年7月30日以99年度訴字第265號判決，
    各判處有期徒刑3年6月，應執行有期徒刑7年6月在案，有上
    開判決書在卷可按，從而本院認被告前述羈押之原因暨其必
    要性俱仍存在，不能以具保或限制住居等方式使之消滅。至
    被告雖提出杜飛耳鼻喉科診斷證書明（病患為被告之母親何
    周素貞，應診日期99年7 月14日，病名：左側頸淋巴腺炎）
    、財團法人北海岸金山醫院乙種診斷證明書（病患為被告妻
    蔡子涵，應診日期：99年7 月16日，病名：腦震盪）、王孫
    斌診所貼病歷聯（病患周素貞，應診日期99年6 月24日，病
    名：骨盆腔炎症）、林內兒科診斷證明書（病患周素貞，應
    診日期：83年4 月17日，病名：超音波檢查肝腫瘤，疑肝血
    管瘤1.4 cm）、台大醫院診斷證明書（病患何周素貞，應診
    日期94年11月21日，病名神經性膀胱），辯稱係因另有突發
    事故無法到庭接受審判，並無逃亡之事實云云，惟如前認定
    ，被告於審判期日與其辯護人聯絡時係稱睡過頭至遲誤期日
    ，而非家中有突發事故，且查上開診斷證明書之內容，不論
    係被告母親何周素貞或被告妻蔡子涵患病日期均非於本院所
    定審判期日，核與被告無法到庭接受審判無涉，無從資為被
    告無逃亡事實之證據，是被告上開辯解之詞，核係飾卸之詞
    ，委無足採。此外，本案復查無刑事訴訟法第114條第1款至
    第3款之事由，從而，旨揭聲請，不能准許，應予駁回。
三、依刑事訴訟法第220條，裁定如主文。
中    華    民    國    99    年    7     月    30    日
                  刑事第二庭審判長法  官  王福康
                                  法  官  鄭培麗
                                  法  官  劉桂金
以上正本證明與原本無異。
對於本件裁定如有不服，應於收受送達後5日內，向本院提出抗
告書狀，敘述抗告之理由，抗告於臺灣高等法院。
中    華    民    國    99    年    7     月    30    日
                                  書記官  劉如純

司法院資訊處製作；財團法人民間司法改革基金會備份。
